# 景区经营权 + 配套基础设施可否作为资产组入账？

提问人：雏鹰 gong 时间：2019-10-16 17:01:18
地方政府平台公司将景区经营权和景区基础设施（主要为进入景区道路等公益性资产）打包作为资产组，经评估后入账，是否符合现行准则？
操作方法：景区经营权采用与当地主管部门签定协议的形式，然后再将景区经营权和景区基础设施进行整体评估入账。

回答人：chenyiwei
1 、经营权可以评估后注入平台公司，但只能增加资本公积而不能用于增加实收资本，因为《公司登记管理条例》规定禁止以特许经营权出资。另外该评估方法必须是收益法，不应采用成本法。
2 、道路等公益性资产不符合资产定义，不得注入平台公司，否则违反《财政部发展改革委人民银行银监会关于制止地方政府违法违规融资行为的通知》（财预 [2012]463 号）第三条 “地方政府对融资平台公司注资必须合法合规，不得将政府办公楼、学校、医院、公园等公益性资产作为资本注入融资平台公司”的规定。

提问人：lsww 时间：2019-10-17 11:22:26
请问陈版主：这些资产可以计提折旧不？按什么方式折旧？

回答人：chenyiwei
作为资产入账后应计提折旧或摊销，按预计受益年限，其中景区经营权不超过法定的授权年限。